臺灣新竹地方法院刑事判決　　　　　　　　　　　　　　九十年度訴字第六一一號
　　公　訴　人　臺灣新竹地方法院檢察署檢察官
　　被　　　告　甲○○
右列被告因違反毒品危害防制條例案件，經檢察官提起公訴（九十年度毒偵字第一五
九六號），本院判決如左：
    主      文
甲○○施用第一級毒品，累犯，處有期徒刑拾壹月。扣案之第一級毒品海洛因（淨重
零點零玖公克，含包裝塑膠袋共重零點貳陸公克），沒收銷燬之。又施用第二級毒品
，累犯，處有期徒刑柒月。扣案之第二級毒品安非他命（含包裝塑膠袋共重零點肆公
克），沒收銷燬之。應執行有期徒刑壹年伍月。扣案之第一級毒品海洛因（淨重零點
零玖公克，含包裝塑膠袋共重零點貳陸公克）、第二級毒品安非他命（含包裝塑膠袋
共重零點肆公克），均沒收銷燬之。
    事      實
一、甲○○曾於民國八十六年間因違反麻醉藥品管理條例案件，經臺灣屏東地方法院
    於八十六年四月十五日，以八十六年度易字第七八四號判處有期徒刑七月確定，
    並於八十七年一月二十九日執行完畢，又因施用第二級毒品安非他命案件，經觀
    察、勒戒後，認無繼續施用毒品之傾向，由臺灣桃園地方法院檢察署檢察官於八
    十八年九月二十七日，以八十八年度毒偵字第一三九號為不起訴處分確定後，復
    因施用第一級毒品海洛因及第二級毒品安非他命案件，經觀察、勒戒後，認有繼
    續施用毒品之傾向，先送強制戒治（於九十年五月八日執行期滿），並由臺灣桃
    園地方法院檢察署檢察官提起公訴，其後經臺灣桃園地方法院於八十九年九月八
    日，以八十九年度訴字第四九三號分別就施用第一級毒品海洛因、第二級毒品安
    非他命各判處有期徒刑一年、八月，並宣告應執行有期徒刑一年六月，嗣甲○○
    不服提起上訴，經臺灣高等法院以八十九年度上訴字第三八０七號判決上訴駁回
    ，並於九十年六月一日確定。詎甲○○猶不知悔改，竟基於非法施用第二級毒品
    安非他命之犯意，於九十年七月二十一日，在桃園縣龍潭鄉○○路名之租屋處，
    以將安非他命放入玻璃球吸食器內，自下燒烤成煙，用口鼻吸入之方式，非法施
    用一次，復另行基於施用第一級毒品海洛因之犯意，於九十年七月二十二日晚上
    十時多許，在桃園縣龍潭鄉○○路名之同前租屋處，以將海洛因放入香煙內吸食
    之方式，非法施用一次，為警於九十年七月二十三日晚上十一時三十分許，在桃
    園縣中壢市○○里○○街一０六號二樓友人郝進華租屋處所查獲，並扣得第一級
    毒品海洛因（淨重０‧０九公克；包裝重０‧一七公克）、第二級毒品安非他命
    （含包裝塑膠袋重０‧四公克）及施用毒品之器具吸食器一組。
二、案經桃園縣警察局中壢分局報請臺灣桃園地方法院檢察署檢察官呈請臺灣高等法
    院檢察署檢察長令轉臺灣新竹地方法院檢察署檢察官偵查起訴。
    理      由
一、訊據被告甲○○初於警訊及偵查時否認前開犯行，於本院審理時則坦承不諱，且
    其為警查獲時所採尿液經送驗結果，分別有嗎啡及甲基安非他命陽性反應，有桃
    園縣衛生局九十年八月三日不法藥物尿液檢定書一紙（附於臺灣桃園地方法院檢
    察署九十年度毒偵字第二八六０號偵查卷）在卷可資為證。並有扣案之白色粉末
    送法務部調查局鑑定結果為：第一級毒品海洛因（包裝塑膠袋重０‧一七公克、
    淨重０‧０九公克）有該局鑑驗通知書附卷可考。且被告前因施用第二級毒品安
    非他命案件，經觀察、勒戒後，認無繼續施用毒品之傾向，由臺灣桃園地方法院
    檢察署檢察官為不起訴處分確定，復因施用第一級毒品海洛因及第二級毒品安非
    他命案件，經觀察、勒戒後，認有繼續施用毒品之傾向，先送強制戒治，並由臺
    灣桃園地方法院檢察署檢察官提起公訴，其後經臺灣桃園地方法院分別就施用第
    一級毒品海洛因、第二級毒品安非他命各判處有期徒刑一年、八月，並宣告應執
    行有期徒刑一年六月，嗣經臺灣高等法院判決上訴駁回，分別有臺灣桃園地方法
    院檢察署檢察官八十八年度毒偵字第一三九號不起訴處分書、臺灣桃園地方法院
    八十九年度訴字第四九三號刑事判決、臺灣高等法院八十九年度上訴字第三八０
    七號刑事判決各一份附卷可憑（附於九十年度毒偵字第一五九六號偵查卷）。本
    件事證明確，被告施用第一、二級毒品犯行均堪以認定。
二、按海洛因、安非他命為毒品危害防制條例第二條第二項第一款、第二款規定之第
    一級、第二級毒品。被告非法施用海洛因及安非他命，核其所為係犯毒品危害防
    制條例第十條第一項、第二項之非法施用第一級毒品罪及第二級毒品罪。被告因
    分別施用第一級毒品海洛因、第二級毒品安非他命而持有毒品之低度行為，應為
    施用毒品之高度行為所吸收，均不另論罪。被告所犯之施用第一級毒品罪及施用
    第二級毒品罪，犯意各別，罪名不同，應分論併罰。又被告曾於八十六年間因違
    反麻醉藥品管理條例案件，經臺灣屏東地方法院判處有期徒刑七月確定，並於八
    十七年一月二十九日執行完畢，有臺灣新竹地方法院檢察署刑案資料查註紀錄表
    及臺灣高等法院被告全國前案紀錄表各一份在卷為證，其於五年以內再犯本件有
    期徒刑以上之上開二罪，為累犯，均應依刑法第四十七條規定加重其刑。爰審酌
    海洛因、安非他命危害施用者之神經中樞，使施用者產生幻聽及幻想之症狀，對
    施用者之健康產生不良之影響，同時因幻聽及幻想結果亦可能使施用者對周遭之
    人施暴，對公共秩序產生危害，且被告前有麻醉藥品前科，經過觀察勒戒後，猶
    不知自制，再度施用毒品，惟於本院審理時坦承犯行，尚有悔意等一切情狀，各
    量處如主文所示之刑，並定其應執行之刑。
三、扣案之第一級毒品海洛因（包裝塑膠袋重０‧一七公克、淨重０‧０九公克）為
    被告所有，及第二級毒品安非他命（含包裝塑膠袋重０‧四公克），雖被告否認
    為其所有，然上開毒品均為違禁物，不問屬於被告與否，均應依毒品危害防制條
    例第十八條第一項前段沒收銷燬之。扣案之吸食器一組，被告否認為其所有，又
    查獲之地點係被告之友人郝進華租屋處所，亦查無其他證據足資認定係被告所有
    ，爰不另為沒收之諭知，附此說明。
據上論斷，依刑事訴訟法第二百九十九條第一項前段，毒品危害防制條例第十條第一
項、第二項、第十八條第一項前段，刑法第十一條前段、第四十七條、第五十一條第
五款，判決如主文。
本案經檢察官吳金棟到庭執行職務。
中      華      民      國    九十一    年      一      月      九      日
                                      臺灣新竹地方法院刑事第一庭
                                          法  官  林  秋  宜
右正本證明與原本無異。
如不服本判決，應於判決送達後十日內向本院提出上訴狀（應附繕本），上訴於臺灣
高等法院。
                                          書記官  張  雲  娥
中      華      民      國    九十一    年      一      月      九      日
附錄本案論罪科刑法條全文
毒品危害防制條例第十條第一項、第二項
施用第一級毒品者，處六月以上五年以下有期徒刑。
施用第二級毒品者，處三年以下有期徒刑。
